【裁判字號】    97,交抗,1024
【裁判日期】    970905
【裁判案由】    違反道路交通管理處罰條例
【裁判全文】
臺灣高等法院交通事件裁定            97年度交抗字第1024號
抗  告  人
即受處分人  甲○○原名劉奇鑫.
上列抗告人因違反道路交通管理處罰條例案件，不服臺灣板橋地
方法院中華民國97年5 月30日所為裁定（97年度交聲字第697 號
），提起抗告，本院裁定如下：
    主  文
抗告駁回。
    理  由
一、抗告意旨略以：其機車前輪越線時確為黃燈，怎能依舉發員
    警之記憶即判定其闖紅燈；橫向車道之車輛之小貨車已開出
    ，容或是彼搶先開出，並無法證明是其闖紅燈；此項爭議即
    現在之交通違規均由機器攝影而非由人工為之，即是避免爭
    議、避免擾民，需知「爾薪爾俸、民脂民膏」；原處分顯有
    錯誤，請求撤銷原處分，以免冤抑云云。
二、按汽車駕駛人，行經有燈光號誌管制之交岔路口闖紅燈者，
    處新臺幣一千八百元以上五千四百元以下罰鍰，並記違規點
    數三點，道路交通管理處罰條例第五十三條第1 項、第六十
    三條第一項第三款分別定有明文。
三、經查：
  (一)本件抗告人即受處分人甲○○於民國九十六年十月十二日中
    午十二時五十五分許，騎乘車牌號碼ＡＮＰ－６１８號之重
    型機車，行經臺北縣新莊市○○路與瓊林南路口時闖紅燈違
    規，為臺北縣政府警察局新莊分局員警逕行舉發，遂依道路
    交通管理處罰條例第五十三條第一項、第六十三條第一項第
    三款規定，裁處罰鍰新臺幣（下同）一千八百元，並記違規
    點數三點。
  (二)受處分人於上揭時、地，有騎乘車號ＡＮＰ－６１８號重型
    機車闖紅燈之違規行為，業據證人即本案舉發員警翁炳銓於
    原審九十七年五月二十七日訊問時，到庭具結證述：「九十
    六年十月十二日我當時執行指揮，我是面對舉發照片所示的
    號誌路口，異議人騎機車過來闖紅燈，我就立即拍照存證舉
    發…。我可以確定異議人直接穿過這個路口，而且當時對向
    的車輛，就是照片上的小貨車已經開出路口表示異議人確實
    是闖紅燈。」、「（對於異議人表示，他穿越停止線時，燈
    號是黃燈，有何意見？）依照片第一張顯示異議人車輛經過
    停止線時就已經是紅燈了。」等語綦詳，並有與其所述相符
    之採證照片三張在卷可憑。證人翁炳銓既當場目睹受處分人
    違規並依法舉發，自得為交通案件之證人，又其上開證詞業
    經具結程序之擔保，且無瑕疵可指，當得採為認定受處分人
    違規之證據。再者，細繹卷附採證照片，第一張照片顯示該
    路口號誌已為紅燈，而當時受處分人所騎乘之機車前輪恰剛
    超越停止線，第二張及第三張照片則顯示受處分人在路口號
    誌顯示紅燈之情形下，仍繼續往前行駛穿越路口，益見受處
    分人確有闖紅燈之違規行為無訛，受處分人辯稱：騎機車前
    輪通過路口停止線時，號誌為黃燈轉為紅燈，所以加速通過
    ，不算闖紅燈云云，核與事實不符，顯係卸責之虛詞，要無
    可採。
  (三)綜上所述，受處分人於前述時、地，確有騎乘機車行經燈光
    號誌管制之交岔路口闖越紅燈之違規，堪予認定。從而原處
    分機關援引首揭規定，裁處罰鍰一千八百元，並記違規點數
    三點，於法並無違誤，應予維持，原審因認本件異議人之異
    議無理由，應予駁回，經核並無不當。參之受處分人騎乘車
    號ＡＮＰ－６１８號重型機車行經系爭路口，在其機車前輪
    正越過該路口停止線時，受處分人行車方向之號誌指示燈號
    即已為紅燈，有交通部公路總局臺北區監理所蘆洲監理站移
    送書卷附之採證相片正本在卷可憑（見原審卷第8 頁之下方
    相片），足見受處分人機車尚未完全穿越該路口停止線時，
    該指示燈號即已變換為紅燈，受處分人本即應為煞車動作以
    停止該機車繼續前進之行為，然受處分人機車完全無煞車之
    跡象（其煞車燈未亮），是受處分人機車確實是在該指示燈
    號為紅燈時始穿越該路口停止線，受處分人闖越紅燈之違規
    行為，已堪認定；而本件違規行為之取證照片係由當時正在
    該路口執勤之警員攝影拍照取得，受處分人所稱本件爭議係
    因違規均由機器攝影而非由人工為之云云，自不可採，其執
    前詞提起抗告，核無理由，應予駁回。
據上論結，應依道路交通管理處罰條例第八十九條、道路交通案
件處理辦法第二十六條，刑事訴訟法第四百十二條，裁定如主文
。
中    華    民    國    97    年    9     月    5     日
                  刑事第十五庭  審判長法  官  吳昭瑩
                                      法  官  蘇隆惠
                                      法  官  李正紀
以上正本證明與原本無異。
不得再抗告。
                                      書記官  鄭信昱
中    華    民    國    97    年    9     月    9     日


司法院資訊處製作；財團法人民間司法改革基金會備份。
